【裁判字號】    92,聲,26
【裁判日期】    920527
【裁判案由】    返還擔保金
【裁判全文】
臺灣澎湖地方法院民事裁定  九十二年度聲字第二六號
    聲  請  人  丙○○
    送達代收人  戊○○律師
    相  對  人  甲○○
                乙○○
                丁○○
右當事人間聲請返還擔保金事件，本院裁定如左：
    主      文
聲請駁回。
聲請程序費用由聲請人負擔。
    理      由
一、本件聲請意旨略以：聲請人曾以九十一年度（聲請狀誤載九十年度）裁全字第一
    七三號假扣押裁定，為相對人以九十一年度存字第一二六號提存事件提供擔保金
    額後，對相對人財產以九十一年度執全字第一一八號假扣押事件執行在案。茲因
    上開假扣押裁定已經撤銷，假扣押執行事件已經終結，聲請人又定二十日以上期
    間催告相對人行使權利而未行使，為此聲請返還擔保金等語。
二、按宣告原告供擔保後得為假執行，同時宣告被告預供擔保免為假執行之判決，須
    原告已供擔保請求假執行後，被告始有預供擔保以阻止假執行之必要，在原告仍
    請求假執行之際，其應供擔保之原因並未消滅，自不能以被告預供擔保請求免為
    假執行為理由，主張其應供擔保之原因已經消滅，而聲請發還其擔保金，最高法
    院四十五年台抗字第一四四號著有判例。申言之，債權人聲請假扣押所提供之擔
    保金，係擔保債務人因假扣押可能遭受之損害，在債務人反供擔保免為假扣押之
    情形，假扣押執行程序雖暫時免為繼續執行，但因債務人提供擔保金後，即無法
    自由處分收益該擔保金，自有可能因債權人假扣押之聲請持續發生損害，而不得
    謂為民法第一百零四條第一項第二款所定之訴訟終結。
三、查聲請人與相對人間九十一年度裁全字第一七三號假扣押裁定，其中聲請人與相
    對人丁○○之部分，因聲請人未即時對相對人丁○○起訴，該部分假扣押程序業
    經撤銷而告終結，但聲請人對於相對人甲○○、乙○○二人所為假扣押執行程序
    ，僅因相對人丁○○提供擔保而免為執行，聲請人並未聲請撤銷甲○○、乙○○
    二人之假扣押裁定及撤回假扣押執行等情，業據本院調閱九十一年度裁全字第一
    七三號、九十一年度執全字第一一八號、九十二年度全聲字第三號等相關卷宗查
    明屬實。因此，相對人仍有可能因聲請人未終結之假扣押執行程序繼續遭到損害
    ，故聲請人以訴訟終結經催告為由，聲請返還假扣押擔保金，於法不符，不應准
    許。
四、依民事訴訟法第九十五條、第七十八條，裁定如主文。
中      華      民      國    九十二    年      五      月    二十七    日
~B臺灣澎湖地方法院民事庭
~B    法      官  陳介安
右為正本係照原本作成。
如對本裁定抗告，須於裁定送達後十日內向本院提出抗告狀，並應繳納抗告裁判費新
台幣四十五元（須附繕本）。
中      華      民      國    九十二    年      五      月    二十八    日
~B法院書記官  劉竹苞


司法院資訊處製作；財團法人民間司法改革基金會備份。
